臺灣高等法院高雄分院刑事判決　　　　　九十一年度上易字第一五八二號
　　上　訴　人　台灣屏東地方法院檢察署檢察官
　　被　　　告　乙　○
右上訴人因被告毀損案件，不服臺灣屏東地方法院九十一年度易字第九一一號，中華
民國九十一年九月三十日第一審判決（起訴案號：臺灣屏東地方法院檢察署九十一年
度偵字第四一三七號），提起上訴，本院判決如左：
      主      文
上訴駁回。
      事實及理由
一、本案經本院審理結果，認第一審判決認事用法及量刑均無不當，應予維持，並引
    用第一審判決書記載之事實、證據及理由。
二、檢察官上訴意旨略以告訴人與被告素無仇怨，只因不願受其電話騷擾，被告竟挾
    恨毀損告訴人之車輛，令告訴人心生怨懼；又被告並無悔意，告訴人多次與其洽
    談車輛毀損之賠償事宜，被告竟口出惡言，一副耐我其何的模樣，使告訴人不知
    如何是好，而原審僅輕判被告拘役五十五日，顯有未當等語。
三、經查告訴人所受財產上之損害，尚非重大，而被告供稱告訴人要求賠償金額新台
    幣五萬元過鉅云云，不論是否屬實，被告民事賠償責任，不因本案處刑而免責，
    故告訴人之損失，宜循民事訴訟程序解決，原審審酌一切情狀，量處拘役五十五
    日，尚無輕縱，檢察官上訴無理由，應予駁回。
據上論斷，應依刑事訴訟法第三百六十八條、第三百七十三條，判決如主文。
本案經檢察官王登榮到庭執行職務。
中    華    民    國     九十一     年      十二      月      三        日
                              臺灣高等法院高雄分院刑事第九庭
                                  審判長法官  張明松
                                        法官  任森銓
                                        法官  江泰章
右正本證明與原本無異。
不得上訴。
                                      書記官  郭榮芳
中    華    民    國     九十一     年      十二      月      四        日
                                                                        Ｋ
附件：
臺灣屏東地方法院刑事判決                          九十一年度易字第九一一號
    公  訴  人  臺灣屏東地方法院檢察署檢察官
    被      告  乙○    男  四十九歲（民國○○○年○月○○日生）
                        住高雄市○○區○○路七二號四樓之二
                        身分證統一編號：Ｔ一一七七九號
右列被告因毀損案件，經檢察官提起公訴（九十一年度偵字第四一三七號），本院判
決如左：
    主  文
乙○損壞他人之汽車車窗玻璃及車門鈑金，足以生損害於他人，處拘役伍拾伍日，如
易科罰金，以參佰元折算壹日。
    事  實
一、乙○於民國九十一年七月三十日凌晨二時十分許，在屏東縣屏東市○○路二九三
    巷口，因丙○○未接聽其撥打之電話而心生不滿，竟基於毀損之故意，持路旁石
    頭砸毀丙○○所有牌號ＹＷ─九六九二號自用小客車之前後左右車窗玻璃六片及
    破壞車門鈑金，足以生損害於丙○○。嗣經警據報查獲，並扣得黑色大三角形石
    頭一塊。
二、案經丙○○訴請屏東縣警察局屏東分局報請台灣屏東地方法院檢察署檢察官偵查
    起訴。
    理  由
一、右揭事實業據被告乙○坦承不諱，核與告訴人丙○○指訴之情節及證人鄭俊煌於
    警訊時所為之證述相符，此外，復有黑色三角形大石頭一塊扣案暨照片十二幀附
    卷可稽，本件事證明確，被告犯行堪予認定。
二、核被告乙○所為，係犯刑法第三百五十四條之毀損他人之物罪。茲審酌被告犯罪
    之動機、目的、手段；毀壞物品之價值；曾有公共危險前科；其智識程度；事後
    坦承犯行，惟尚未賠償被害人之損失等一切情狀，爰量處如主文所示之刑，並諭
    知易科罰金之折算標準，以資懲儆。至扣案之大石頭一顆，雖為供被告犯罪所用
    之物，然非被告所有，爰不併予宣告沒收。
據上論斷，應依刑事訴訟法第二百九十九條第一項前段，刑法第三百五十四條、第四
十一條第一項前段，罰金罰鍰提高標準條例第一條前段、第二條，判決如主文。
中      華      民      國      九十一      年      九    月    三十    日
                                      台灣屏東地方法院刑事第五庭
                                          法  官  王以齊
右正本證明與原本無異。
如不服本判決應於收受本判決後送達後十日內向本院提出上訴書狀，其未敘述上訴理
由者，並得於提起上訴後十日內向本院補提理由書狀（均須按他造當事人之人數附繕
本 ）「切勿逕送上級法院」
                                          書記官   林甲化
中      華      民      國      九十一      年      九    月    三十    日
附錄本判決論罪科刑法條：
刑法第三百五十四條
毀棄、損壞前二條以外之他人之物或致令不堪用，足以生損害於公眾或他人者，處二
年以下有期徒刑、拘役或五百元以下罰金。
